# 财务报表附注资产类、负债类科目为什么有的会计师只写期初、期末数？

提问人：winroyal 时间：2017-01-12 20:36:48
财务报表附注资产类、负债类科目为什么有的会计师只写期初、期末数（即最近一年一期），而权益和损益类科目则写完整的三年一期或两年一期？
由于招股书和公转书需要对重要的科目在报告期各期的明细都进行列式，而附注又没有，怎么办？
关于附注的要求有相关强制规定吗？

回答人：chenyiwei
这是约定俗成的习惯。 上市公司和IPO公司附注披露的内容与格式主要是由证监会发布的《公开发行证券的公司信息披露编报规则第15 号——财务报告的一般规定》规范的。 在该编报规则的 2007 年版本中，规定“对资产负债表中的资产、负债项目，注释最近期间的期末、期初比较数据，所有者权益（或股东权益）项目、利润表和现金流量表项目应按照比较财务报表逐期列示并说明各期重要数据变动情况。” 在该编报规则的 2010 年版本中，规定“对资产负债表中的资产、负债项目，注释比较期间的期末数及其变动情况；所有者权益变动表、利润表和现金流量表中的项目应按照比较财务报表逐期列示”。 在该编报规则的 2014 年版本（也是目前执行的最新版）中，没有特别提到这方面的规定。 但是，因为以往版本所造成的工作习惯，在很大程度上继续保留下来。